臺灣桃園地方法院刑事判決　　　　　　　 96年度易字第324號
公　訴　人　臺灣桃園地方法院檢察署檢察官
被　　　告　乙○○
　　　　　　丙○○
上列被告因竊盜等案件，經檢察官提起公訴（96年度偵字第1128
號），本院判決如下：
    主  文
乙○○竊盜，累犯，處有期徒刑肆月，如易科罰金，以新臺幣壹
仟元折算壹日。
丙○○故買贓物，處有期徒刑月，如易科罰金，以新臺幣壹仟
元折算壹日。
    事  實
一、乙○○前於民國86年間，因違反肅清煙毒制條例案件，經臺
    灣高等法院花蓮分院以87年度上訴字第11號刑事判決判處有
    期徒刑3 年2 月確定；復於87年間因重傷害案件，經臺灣花
    蓮地方法院以87年度少連訴字第9 號刑事判決判處有期徒刑
    3 年2 月確定；前開二案並經臺灣花蓮地方法院以88年度聲
    字第447 號裁定應執行有期徒刑6 年確定，於91年5 月29日
    因縮短刑期假釋出監，所餘期間併付保護管束。嗣於假釋期
    間繼因違反毒品危害防制條例案件，經本院以92年度訴字第
    1206號刑事判決判處有期徒刑9 月、5 月，應執行有期徒刑
    1 年1 月確定；經撤銷前開假釋，於92年12月30日入監執行
    殘刑（有期徒刑1 年8 月11日），並接續執行前開有期徒刑
    1 年1 月，於95年8 月31日縮刑期滿執行完畢（於本案構成
    累犯）。詎仍不知悔改，意圖為自己不法之所有，基於竊盜
    犯意，於95年12月24日上午7 時10分許，騎乘車牌號碼SES-
    451 號輕型機車，行經桃園縣八德市○○○街90號旁建築工
    地，見該工地內無人，竟意圖為自己不法之所有，基於竊盜
    犯意，侵入該工地地下室內，徒手接續竊取甲○○所有之電
    線3 捆（合計重11.4公斤）、電纜線1 捆（重2 公斤）及其
    管領持有之打氣機（廠牌為SENGFONG）1 台得手，並將竊得
    之上開電線3 捆（合計重11.4公斤）、電纜線1 捆（重2 公
    斤）集中堆置於該工地地下室角落以利搬運後。嗣旋於同日
    上午7 時30分，將竊得之上開打氣機以機車載至桃園縣中壢
    市○○○街218 號丙○○工作處所欲售予丙○○，並對丙○○稱「我這東西放你這邊，這東西是我跟別人拿的，跟你拿
    五百元」（台語），丙○○經此告之後，明知上開打氣機係
    來路不之贓物，仍基於故買贓物之故意，以新臺幣（下同）
    500 元之代價向乙○○收購該打氣機。嗣於同日上午7 時50
    分許，乙○○復回至上址工地欲載運上開電線及電纜線時，
    為甲○○員工當場察覺並報警處理，始悉上情。
二、案經甲○○訴由桃園縣政府警察局八德分局報請臺灣桃園地
    方法院檢察署檢察官偵查起訴。
    理  由
壹、證據能力方面
一、按刑事審判上之共同被告，係為訴訟經濟等原因，由檢察官
    或自訴人合併或追加起訴，或由法院合併審判所形成，其間
    各別被告及犯罪事實仍獨立存在。故共同被告對於其他共同
    被告之案件而言，為被告以外之第三人，本質上屬於證人，
    為確保被告對證人之詰問權，證人於審判中，應依法定程序
    ，到場具結陳述，並接受被告之詰問，其陳述始得作為認定
    被告犯罪事實之判斷依據（最高法院93年臺上字第5726號判
    決意旨參照）。故被告乙○○、丙○○雖同為本案被告，然
    公訴人既援引被告乙○○於警詢、檢察官訊問時所為之陳述
    為被告丙○○犯行之證據，則就被告丙○○而言，被告乙○○之陳述，無異屬「被告以外之人」之陳述，合先敘明。
二、次按被告以外之人於審判外之言詞或書面陳述，除法律有規
    定者外，不得作為證據；被告以外之人於偵查中向檢察官所
    為之陳述，除顯有不可信之情況者外，得為證據；被告以外
    之人於檢察事務官、司法警察官或司法警察調查中所為之陳
    述，與審判中不符時，其先前之陳述具有較可信之特別情況
    ，且為證明犯罪事實存否所必要者，得為證據；再被告以外
    之人於審判外之陳述，雖不符刑事訴訟法第159 條之1 至第
    159 條之4 之規定，而經當事人於審判程序同意作為證據，
    法院審酌該言詞陳述或書面陳述作成時之情況，認為適當者
    ，亦得為證據。當事人、代理人或辯護人於法院調查證據時
    ，知有第159 條第1 項不得為證據之情形，而未於言詞辯論
    終結前聲明異議者，視為有前項之同意。刑事訴訟法第159
    條第1 項、第159 條之1 第2 項、第159 條之2 、第159 條
    之5 分別定有明文。其立法意旨在於傳聞證據未經當事人之
    反對詰問予以核實，原則上先予排除。惟若當事人已放棄反
    對詰問權，於審判程序中表明同意該等傳聞證據可作為證據
    ，基於尊重當事人對傳聞證據之處分權，及證據資料愈豐富
    ，愈有助於真實發見之理念，且強化言詞辯論主義，使訴訟
    程序得以順暢進行，上開傳聞證據亦均認具證據能力。查本
    件證人即被害人甲○○於警詢、檢察官訊問時就被告乙○○
    所涉竊盜犯行部分之證述，及證人即同案被告乙○○於警詢
    、檢察官訊問時就被告丙○○所涉故買贓物犯行部分之證述
    ，其性質雖均屬傳聞證據，惟被告乙○○、丙○○就上開證
    述，在本院準備程序中經提示並告以要旨，對證據能力一節
    均表示無意見且不爭執，且未於本案言詞辯論終結前聲明異
    議，本院審酌上開證人於警詢中之陳述，係於距案發時刻較
    為接近之時點，就其親身經歷之事實所為，且無人情施壓或
    干擾；於偵查中亦係經檢察官告知具結之義務及偽證之處罰
    後具結而陳述其親身經歷之事實，另均核無違法取證之情事
    ，依上開證述作成當時之情況，並無不適當之情形，因認均
    得為證據。
貳、認定犯罪事實之理由
一、被告乙○○部分：
    上揭犯罪事實，業據被告乙○○於警詢、偵查及本院審理時
    坦承不諱，核與證人即被害人甲○○於警詢、偵查及本院審
    理中證述其所有之上開財物遭竊情節相符，復有搜索扣押筆
    錄、扣押物品目錄表、贓物認領保管單、現場照片等件附卷
    可稽，足認被告前揭任意性自白與事實相符，應堪採信。
二、被告丙○○部分：
    訊據被告丙○○固坦承乙○○曾於95年12月24日上午7 時30
    分許，攜帶打氣機1 台至其位於桃園縣中壢市○○○街218
    號之工作處所，賴螢光並交付500 元予乙○○之事實，惟否
    認有何故買贓物犯行，辯稱：伊不知上開打氣機係乙○○竊
    取得來之贓物，乙○○未曾對伊講過「東西是跟別人拿的」
    等語，打氣機也不是伊買的。案發當天乙○○是到其工作處
    所時說要修理該打氣機，並要跟伊借500 元，伊即進去房間
    內跟老闆娘廖默拿500 元借給乙○○云云。經查：
（一）乙○○於95年12月24日上午7 時30分許，持所竊得之上開
      打氣機至丙○○所任職位於中壢市○○○街218 號之中古
      機器買賣商店內，向丙○○表示欲修理該打氣機，嗣因丙○○稱修理費用很高，乙○○遂對丙○○稱：「這東西是
      我跟別人拿的，跟你拿500 元就好（台語）」等語。而乙○○說打氣機是「跟別人拿的」一語，意思即指該打氣機
      係乙○○偷竊所得，丙○○應該要聽得懂，因為這一句話
      就是在暗示丙○○。之後丙○○就走到房間內，出來就拿
      500 元給乙○○，而購買該打氣機。當時在賣打氣機給丙○○時，全程都未看到商店老闆娘廖默一情，業據證人即
      共同被告乙○○於警詢、偵查及本院審理程序中證述甚詳
      。又證人即丙○○所任職之中古機器買賣店負責人廖默亦
      於本院審理中證稱：「（審判長問：他（指丙○○）是否
      有跟妳拿500 元買機器？）有。（審判長問：是被告丙○○自己要買的，還是跟妳借？）是丙○○要買的。（審判
      長問：妳是否有見到被告乙○○？）沒有。我都在裡面。
      （審判長問：妳500 元買進來的打氣機打算賣多少錢？）
      1,000 多元，因為我們；還要油漆、整理」（見本院卷第
      67頁）。查被告乙○○、廖默於本院審理中，經告以偽證
      罪之處罰後，均具結證述案發當天係丙○○向乙○○收購
      失竊之打氣機1 台，丙○○所任職之中古機器買賣店老闆
      娘廖默當天未曾參與乙○○與丙○○間之買賣行為等語如
      上，業經以刑事責任擔保其證言之真實性，而乙○○與丙○○並無深刻交情，彼此間亦無任何嫌隙；而廖默與丙○○係朋友關係，丙○○並受僱於廖默所經營之中古機器賣
      賣商店，此業據乙○○、廖默、丙○○3 人於本院審理中
      分別陳述在卷，是乙○○、廖默當無甘冒涉犯偽證罪之風
      險，僅為蓄意構陷夙無怨隙、或甚至具朋友關係之丙○○
      之理。況被告丙○○亦於本院審理中供稱：「（法官問：
      乙○○來的時候打氣機是要賣給誰？）是要賣給我。（法
      官問：當天老闆娘有跟乙○○談到收購打氣機的事情嗎？
      ）沒有。只有給他錢而已。都是我跟他談的」（見本院卷
      第45頁），是被告丙○○前開所為案發當天係由其本身向
      證人乙○○洽談收購上開打氣機事宜，而證人廖默自始至
      終並未參與買賣過程之自白，核與證人即共同被告被告乙○○、證人廖默上開所證情節相符，足認乙○○於95年12
      月24日上午7 時30分許，將所竊得之甲○○所有之打氣機
      （廠牌為SENGFONG）1 台載運至桃園縣中壢市○○○街21
      8 號中古機器買賣店後，係與任職該處之丙○○談論該打
      氣機之收購事宜，而欲將該打氣機售與丙○○，嗣該打氣
      機並由丙○○以500 元之代價買受，該500 元並非乙○○
      向丙○○借用之餐飲費用一節，應堪信為真。被告丙○○
      辯稱，上開打氣機500 元係乙○○向丙○○所借用之吃飯
      錢一情，顯與事實有悖，洵無足採。而證人廖默雖一度改
      稱，案發當天丙○○曾以有人送修打氣機，並欲借用500
      元吃飯為由，向其索取500 元現金，惟廖默另於本院審理
      中證稱：「（檢察官問：丙○○在警詢時一直都說是他出
      面與乙○○接洽，從來都沒有提到妳，為何起訴後就提到
      妳，為何如此？）他1 個月才領15,000元，我良心過意不
      去，我才出面。」是廖默既已自承與丙○○為朋友關係，
      嗣並稱係因丙○○任職於其店內良心過意不去而出面幫忙
      作證，是廖默於同次審理期日中翻異證詞並附和丙○○所
      言，顯係出於迴護被告丙○○之詞，尚無從驟信為真。
（二）另查，證人廖默於96年5 月14日本院審理時證稱：「我們
      都是向中盤商的跳蚤市場買，沒有單獨跟個別的客人買貨
      ，因為我對來賣貨的客人不瞭解。」而被告丙○○既為廖
      默所雇用，當亦知不得單獨向個別顧客購買貨品，以免買
      受來路不明之贓物。而被告丙○○前於92年間因贓物案件
      ，經臺灣板橋地方法院以92年度簡字第939 號刑事簡易判
      決判處拘役20日確定，並易科罰金執行完畢，此有臺灣高
      等法院被告前案紀錄表1 份在卷可參，則被告丙○○歷經
      該次刑之宣告及執行，其就來路不詳之貨品恐為贓物一節
      ，當較一般人更能知所警惕。況被告丙○○與乙○○素不
      相識，而證人乙○○於販售上開打氣機時非但未能提出機
      具來源證明，反對丙○○強調「這東西是我跟別人拿的」
      ，且乙○○販售上開打氣機之方式，亦與一般於公開市場
      上交易流通之情形有別，倘非丙○○就上開打氣機實係贓
      物一節已有認識，則何以竟置上開疑點於不顧，非但未曾
      詳加詢問該打氣機之來源，且無視於其所任職之中古機具
      買賣店之正常購貨程序及管道，即驟然以500 元之低價，
      向並不熟識之被告乙○○買受該市價3,000 元至5,000 元
      不等之打氣機，是被告丙○○明知被告乙○○所販售之打
      氣機（廠牌為SENGFONG）1 台為贓物，而仍執意買受一情
      ，洵堪認定。
（三）至被告丙○○或稱案發當天自始至終未曾見到被告乙○○
      ；或稱上開打氣機實係證人廖默所購，買賣當時伊並不在
      場；或稱該打氣機雖係被告乙○○售與證人廖默，但買賣
      當時伊也在場；或稱被告乙○○所取得之500 元係廖默親
      自交付之價金；或稱該500 元係被告乙○○向伊借用之吃
      飯錢云云，所供情節前後反覆，且均與證人乙○○、廖默
      於本院審理中證述情節迥異，顯見被告丙○○前開多次內
      容互異之供述，均係臨訟杜撰卸責之詞，不足採信。
三、綜上所述，本件事證明確，被告乙○○、丙○○犯行均堪認
    定，應予依法論罪科刑。
四、核被告乙○○所為，係犯刑法第320 條第1 項竊盜既遂罪。
    被告丙○○所為，係犯刑法第349 條第2 項故買贓物罪。按
    竊盜罪既遂與未遂之區別，應以所竊之物已否移入自己實力
    支配之下為標準。若已將他人財物移歸自己所持，即應成立
    竊盜既遂罪。查被告乙○○竊取甲○○所有之電線3 捆（合
    計重11.4公斤）、電纜線1 捆（重2 公斤）後，將上開物品
    集中堆置於案發現場工地地下室角落以利搬運，斯時然案發
    工地除被告外並無任何其他人員在場，顯見被告所竊之上開
    電線及電纜線業已處於被告可自由搬移、隨時攜離之情形，
    而置於被告實力支配範圍之下，即應認已達既遂階段。至被
    告於堆置放妥上開電線、電纜線後，雖先行離開將打氣機載
    至他處販賣，並準備於販售打氣機後始返回案發現場載運電
    線及電纜線，仍無解於被告竊取上開電線及電纜線之行為業
    已達於竊盜既遂程度之情，附此敘明。另被告乙○○基於竊
    盜甲○○所有之電線3 捆（合計重11.4公斤）、電纜線1 捆
    （重2 公斤）及其管領持有之打氣機（廠牌為SENGFONG）1
    台之單一犯意，於密接時間內，在案發工地地下室之密接地
    點，接續竊取上開之物品行為，被害法益均相同，為接續犯
    ，屬實質上一罪。又被告乙○○前於86年間，因違反肅清煙
    毒制條例案件，經臺灣高等法院花蓮分院以87年度上訴字第
    11號刑事判決判處有期徒刑3 年2 月確定；復於87年間因重
    傷害案件，經臺灣花蓮地方法院以87年度少連訴字第9 號刑
    事判決判處有期徒刑3 年2 月確定；前開二案並經臺灣花蓮
    地方法院以88年度聲字第447 號裁定應執行有期徒刑6 年確
    定，於91年5 月29日因縮短刑期假釋出監，所餘期間併付保
    護管束。於假釋期間繼因違反毒品危害防制條例案件，經本
    院以92年度訴字第1206號刑事判決判處有期徒刑9 月、5 月
    ，應執行有期徒刑1 年1 月確定；嗣經撤銷前開假釋，於92
    年12月30日入監執行殘刑（有期徒刑1 年8 月11日），並接
    續執行前開有期徒刑1 年1 月，於95年8 月31日縮刑期滿執
    行完畢，有臺灣高等法院被告前案紀錄表1 份附卷可參，被
    告於前案有期徒刑執行完畢後，5 年內故意再犯本件有期徒
    刑以上之竊盜罪，為累犯，應依刑法第47條第1 項規定加重
    其刑。爰審酌被告乙○○正值壯年，竟不思以正當方式獲取
    財物而為竊盜犯行、所竊財物價值非鉅、財物已由被害人甲○○領回、被害人甲○○表示請求輕判予以自新機會，及被
    告乙○○坦承犯行、被告丙○○矢口否認犯行且多所飾卸之
    犯後態度及素行情形等一切情狀，分別量處如主文所示之刑
    ，並均諭知易科罰金之折算標準。
據上論斷，應依刑事訴訟法第299 條第1 項前段，刑法第320 條
第1 項、第349 條第2 項、第47條第1 項、第41條第1 項前段，
刑法施行法第1條之1第1項、第2項前段，判決如主文。
本案經檢察官薛植和到庭執行職務。
中　　華　　民　　國　　 96　　年　　5　　月　　28　　日
                  刑事第二庭審判長法  官徐培元
                                  法  官尹  良
                                  法  官林蕙芳
以上正本證明與原本無異。
如不服本判決，應於判決送達後10日內向本院提出上訴狀（應附
繕本），上訴於臺灣高等法院。
　　　　　　　　　　　　　　    　書記官　李佩玲
中　　華　　民　　國　　96　　年　　5 　　月　　29　　日
附錄論罪科刑依據之法條：
中華民國刑法第320條第1項（普通竊盜罪）
意圖為自己或第三人不法之所有，而竊取他人之動產者，為竊盜
罪，處 5 年以下有期徒刑、拘役或 5 百元以下罰金。
意圖為自己或第三人不法之利益，而竊佔他人之不動產者，依前
項之規定處斷。
前二項之未遂犯罰之。
中華民國刑法第349條（普通贓物罪）
收受贓物者，處 3 年以下有期徒刑、拘役或 5 百元以下罰金。
搬運、寄藏、故買贓物或為牙保者，處 5 年以下有期徒刑、拘役
或科或併科 1 千元以下罰金。
因贓物變得之財物，以贓物論。
